臺灣臺北地方法院刑事判決
111年度審交訴字第44號
公  訴  人  臺灣臺北地方檢察署檢察官
被      告  蕭志義



上列被告因過失致死案件，經檢察官提起公訴（110年度偵字第3
3564號），被告於準備程序中，就被訴事實為有罪之陳述，經合
議庭裁定由受命法官獨任依簡式審判程序審理，判決如下：
    主  文
蕭志義犯汽車駕駛人，行經行人穿越道不依規定讓行人優先通行
過失致死罪，處有期徒刑捌月。
    事實及理由
一、本件犯罪事實及證據，除起訴書犯罪事實欄一第8行「頭胸
    部」應更正為「頭胸腹」，並補充「被告蕭志義於本院準備
    程序及審理時之自白」為證據外，餘均引用如附件檢察官起
    訴書之記載。
二、論罪科刑：
(一)核被告蕭志義所為，係犯道路交通管理處罰條例第86條第1
    項、刑法第276條之汽車駕駛人，行經行人穿越道不依規定
    讓行人優先通行過失致死罪，並應依道路交通管理處罰條例
    第86條第1項規定，加重其刑。
(二)再被告於肇事後，警員前往現場處理時在場，當場承認為肇
    事人，進而接受裁判，有臺北市政府警察局道路交通事故肇
    事人自首情形紀錄表在卷可稽（見偵字卷第43頁），已符合
    自首要件，爰依刑法第62條前段之規定減輕其刑。
(三)爰審酌被告駕駛自用小貨車行經行人穿越道疏未注意禮讓行
    人即被害人施廣衍先行通過而肇事，使被害人傷重不治死亡
    ，其犯罪所生損害難謂輕微，且使被害人家屬承受喪失親人
    之痛，所為應予非難；另考量被告犯後坦承犯行，然迄未能
    與被害人家屬達成和解及取得諒解等情，兼衡被告之素行、
    過失情節、所生損害，暨被告為國中肄業之教育程度（見本
    院卷附之個人戶籍資料完整姓名查詢結果）、工作收入、需
    扶養人口等家庭經濟生活狀況（見本院卷第42頁）等一切情
    狀，量處如主文所示之刑，以示懲儆。 
據上論斷，應依刑事訴訟法第273條之1第1項、第299條第1項前
段、第310條之2、第454條第2項，道路交通管理處罰條例第86條
第1項，刑法第276條、第62條前段，刑法施行法第1條之1第1項
，判決如主文。
本案經檢察官盧慧珊提起公訴，檢察官謝奇孟到庭執行職務。
中    華    民    國   111    年    6    月    9    日
                  刑事第二十庭 法  官  莊書雯
上正本證明與原本無異。 
如不服本判決應於收受送達後20日內向本院提出上訴書狀，並應
敘述具體理由；其未敘述上訴理由者，應於上訴期間屆滿後20日
內向本院補提理由書（均須按他造當事人之人數附繕本）「切勿
逕送上級法院」。告訴人或被害人如對於本判決不服者，應具備
理由請求檢察官上訴，其上訴期間之計算係以檢察官收受判決正
本之日期為準。 因疫情而遲誤不變期間，得向法院聲請回復原
狀。
　　　　　　　　　             書記官  周玉惠  
中　　華　　民　　國　　111 　年　　6 　　月　　9 　　日
附錄本案論罪科刑法條全文：
中華民國刑法第276條
因過失致人於死者，處 5 年以下有期徒刑、拘役或 50 萬元以
下罰金。 
道路交通管理處罰條例第86條
汽車駕駛人，無駕駛執照駕車、酒醉駕車、吸食毒品或迷幻藥駕
車、行駛人行道或行經行人穿越道不依規定讓行人優先通行，因
而致人受傷或死亡，依法應負刑事責任者，加重其刑至二分之一
。
汽車駕駛人，在快車道依規定駕車行駛，因行人或慢車不依規定
，擅自進入快車道，而致人受傷或死亡，依法應負刑事責任者，
減輕其刑。
附件：
臺灣臺北地方檢察署檢察官起訴書
                                    110年度偵字第33564號
　　被　　　告　蕭志義　男　56歲（民國00年0月00日生）
　　　　　　　　　　　　住臺北市○○區○○○○○
　　　　　　　　　　　　居○○市○○區○○路0段000號2樓
　　　　　　　　　　　　國民身分證統一編號：Z000000000號
上列被告因過失致死案件，已經偵查終結，認應提起公訴，茲將
犯罪事實及證據並所犯法條分敘如下：
　　　　犯罪事實
一、蕭志義於民國110年11月20日22時19分許，駕駛車牌號碼000
    -0000號自用小貨車，沿臺北市文山區新光路1段由西往東方
    向行駛，行經新光路1段與秀明路口欲左轉萬壽橋時，本應
    注意車前狀況，隨時採取必要之安全措施，並應讓行經行人
    穿越道之行人優先通行，而依事發時並無不能注意情事，竟
    疏未注意，適施廣衍沿秀明路(萬壽橋)西往東方向行走於行
    人穿越道，而遭蕭志義駕駛之上開小貨車撞擊，造成施廣衍
    當場倒地，經送醫急救，仍因頭胸部鈍挫骨折導致顱內出血
    死亡。
二、案經施廣衍配偶謝秋枝告訴及臺北市政府警察局文山第一分
    局報請本署相驗後簽分偵辦。
　　　　證據並所犯法條
一、證據清單及待證事實：
編號 證據名稱 待證事實  1 被告蕭志義於警詢及偵查中之自白 全部犯罪事實。   2 告訴人謝秋枝於警詢及偵查中之指述 被害人施廣衍因本件交通事故而死亡之事實。  3 道路交通事故現場圖、交通事故補充資料表、談話紀錄表、道路交通事故調查報告表（一）、（二）、路口號誌運轉圖、現場照片、監視錄影畫面翻拍照片6張 被告於上開時、地駕駛汽車撞上被 害人之事實。   4 臺北市立萬芳醫院急診病歷、本署相驗屍體證明書、法醫檢驗報告書、相驗照片 被害人因本件交通事故而死亡之事實。 
二、核被告蕭志義所為，係犯刑法第276條之過失致死罪嫌。又
    被告為汽車駕駛人，行經行人穿越道不依規定讓行人優先通
    行，因而致人受傷，且依法應負刑事責任，請依道路交通管
    理處罰條例第86條第1項之規定，加重其刑。
三、依刑事訴訟法第251條第1項提起公訴。
  　此　致
臺灣臺北地方法院
中　　華　　民　　國　 111　　年　　3 　　月　　24　　日
　　　　　　　　　　　　　檢　察　官　 盧 慧 珊
本件正本證明與原本無異
中　　華　　民　　國　 111　　年　　4 　　月　　7 　　日
                          書  記  官   黃 竹 駒